【裁判字號】    89,易,424
【裁判日期】    890315
【裁判案由】    家庭暴力之傷害罪
【裁判全文】
臺灣臺中地方法院刑事判決                          八十九年度易字第四二四號
    公  訴  人  臺灣臺中地方法院檢察署檢察官
    被      告  乙○○
右列被告因家庭暴力之傷害等案件，經檢察官提起公訴（八十八年度偵字第二四一八
○號），本院判決如左：
    主  文
乙○○傷害人之身體，處有期徒刑肆月，如易科罰金，以參佰元折算壹日；又以加害
生命、身體之事，恐嚇他人，致生危害於安全，處有期徒刑參月，如易科罰金，以參
佰元折算壹日。應執行有期徒刑伍月，如易科罰金，以參佰元折算壹日。
    事  實
一、乙○○與甲○係夫妻，為家庭暴力防治法第三條第一款所定之家庭成員，乙○○
    於民國八十八年十月十八日下午三時三十分許，在台中縣新社鄉○○村○○街○
    段橫屏巷十之一號住處，酒後借故與甲○發生口角，竟基於普通傷害之犯意，出
    手毆打甲○之頭部，致甲○受有右側頭皮紅腫約四ｘ四公分之傷害。又另行起意
    ，對甲○出言恐嚇稱：要將妳殺掉分屍等語，以加害生命、身體之事恐嚇甲○，
    致生危害於甲○之安全。
二、案經甲○訴由臺中縣警察局東勢分局報請臺灣臺中地方法院檢察署檢察官偵查起
    訴。
    理  由
一、訊據被告乙○○固不諱言於右揭時地與告訴人甲○發生口角及拉扯之事實，惟矢
    口否認有何前揭傷害及恐嚇之犯行，辯稱：甲○之傷勢，係因九二一地震後，道
    路斜坡路況不良，其自己騎機車跌倒受傷云云。惟查右揭事實，業據告訴人指述
    綦詳，核與證人即被告及告訴人之子羅志文、羅志國於警、偵訊時證述之情節相
    符。且告訴人於八十八年十月十九日行政院衛生署豐原醫院門診，確經診斷受有
    右側頭皮紅腫約四ｘ四公分之傷害乙節，亦有該醫院所出具之診斷證明書一紙附
    卷可稽。又被告係於八十八年十月十八日出言恐嚇告訴人乙節，業據羅志文、羅
    志國指證歷歷。雖告訴人事後改稱被告係於八十八年九月二十五日出言恐嚇渠云
    云，顯與事實不符，應不可採。是被告所辯，應係卸責之詞，不足採信。本件事
    證已臻明確，被告之犯行洵堪認定。
二、核被告所為，係犯刑法第二百七十七條第一項之傷害罪及第三百零五條之恐嚇罪
    ，均屬家庭暴力防治法第二條第二項之家庭暴力罪。被告所犯上開傷害與恐嚇二
    罪，犯意各別，犯罪構成要件不同，應予分論併罰。爰審酌被告之素行、犯罪之
    動機、目的、手段、所生之危害及犯罪後之態度等一切情狀，各量處如主文所示
    之刑，且分別諭知易科罰金之折算標準，並定其應執行刑，以資懲儆。
據上論斷，應依刑事訴訟法第二百九十九條第一項前段，刑法第二百七十七條第一項
第三百零五條、第四十一條、第五十一條第五款、罰金罰鍰提高標準條例第一條前段
、第二條，判決如主文。
中      華      民      國    八十九    年      三      月     十五     日
      台灣台中地方法院刑事第六庭
                                          法  官  許  秀  芬
右正本證明與原本無異。
如不服本判決，應於判決送達後十日內向本院提出上訴狀，上訴於臺灣高等法院臺中
分院(須附繕本)。
                                          書記官
中      華      民      國    八十九    年      三      月     十六     日
附錄論罪科刑實體法條文：
刑法第三百零五條
以加害生命、身體、自由、名譽、財產之事恐嚇他人，致生危害於安全者，處二年以
下有期徒刑、拘役或三百元以下罰金。
刑法第二百七十七條
傷害人之身體或健康者，處三年以下有期徒刑、拘役或一千元以下罰金。
犯前項之罪因而致人於死者，處無期徒或七年以上有期徒刑，致重傷者，處三年以上
十年以下有期徒刑。


司法院資訊處製作；財團法人民間司法改革基金會備份。
